【裁判字號】    92,訴,1075
【裁判日期】    950818
【裁判案由】    違反毒品危害防制條例等
【裁判全文】
臺灣臺南地方法院刑事判決              92年度訴字第1075號
公  訴  人  臺灣台南地方法院檢察署檢察官
被      告  丁○○
                      號
                    另案於臺灣台南監獄執行中
選任辯護人  曾慶雲  律師
被      告  己○
                    另案於臺灣高雄監獄執行中
指定辯護人  乙○○  本院公設辯護人
上列被告因違反毒品危害防制條例等案件，經檢察官提起公訴（
92年度偵字第6024號、第6983號、第8701號），本院判決如下：
    主  文
丁○○販賣第一級毒品，處無期徒刑；褫奪公權終身；販賣毒品
所得新臺幣參萬貳仟元沒收之，如全部或一部不能沒收時，以其
財產抵償之。扣案如附表一編號一所載之第一級毒品海洛因均沒
收銷燬之；扣案如附表一編號四、五所載之電子磅秤及夾鏈袋均
沒收。又販賣第二級毒品，處有期徒刑捌年，販賣毒品所得新臺
幣陸仟元沒收之，如全部或一部不能沒收時，以其財產抵償之。
扣案如附表一編號二所載之第二級毒品安非他命均沒收銷燬之，
扣案如附表一編號四、五所載之電子磅秤、夾鏈袋均沒收。又持
有第二級毒品，處有期徒刑參月，扣案如附表一編號三所載之第
二級毒品大麻沒收銷燬之。又共同未經許可，持有其他可發射子
彈具有殺傷力之改造手槍，處有期徒刑壹年陸月，併科罰金新臺
幣拾萬元，罰金如易服勞役，以新臺幣壹仟元折算壹日，扣案如
附表二所載之改造手槍壹支及子彈拾玖顆均沒收。又故買贓物，
處有期徒刑伍月。扣案變造之「甲○○」汽車駕駛執照上換貼之
丁○○照片壹張、附表四編號一至三所載文書上偽造之「甲○○
」署押（含指印）共拾參枚均沒收之。應執行無期徒刑，併科罰
金新臺幣拾萬元，罰金如易服勞役，以新臺幣壹仟元折算壹日。
褫奪公權終身，販賣毒品所得新臺幣參萬捌仟元沒收之，如全部
或一部不能沒收時，以其財產抵償之；扣案如附表一編號一、二
、三所載第一級毒品海洛因、第二級毒品安非他命、大麻均沒收
銷燬之，如附表一編號四、五所示之電子磅秤、夾鏈袋均沒收之
。扣案如附表二所載之改造手槍壹支及子彈拾玖顆均沒收。扣案
變造之「甲○○」汽車駕駛執照上換貼之丁○○照片壹張、附表
四編號一至三所載文書上偽造之「甲○○」署押（含指印）共拾
參枚均沒收之。己○共同未經許可，持有其他可發射子彈具有殺
傷力之改造手槍，處有期徒刑壹年肆月，併科罰金新臺幣捌萬元
，罰金如易服勞役，以新臺幣壹仟元折算壹日，扣案如附表二所
載之改造手槍壹支及子彈拾玖顆均沒收。
    事  實
壹、丁○○販賣及持有毒品部分
  一丁○○綽號「明仔」、「明師」，其意圖營利，各基於販賣
    第一級毒品海洛因及第二級毒品安非他命之犯意，先於民國
    九十二年四月八日晚上十時許，在臺南市○○○街一號「納
    多利汽車旅館」前停車場，以新臺幣（下同）三萬二千元之
    代價，販賣第一級毒品海洛因六小包予庚○○，並獲販賣毒
    品所得。復於九十二年四月九日晚上十時許，在前開地點，
    以六千元之代價，販賣第二級毒品安非他命二小包予庚○○
    ，並獲販賣毒品所得。
  二丁○○復另行起意，自不詳時起，持有如附表一所載之第二
    級毒品大麻一袋。
  三嗣經警於九十二年四月十日凌晨一時許，於前開旅館前停車
    場，當場逮捕庚○○，並在庚○○身上扣得購自丁○○之毒
    品海洛因六小包、安非他命二小包（庚○○施用毒品部分，
    另案經本院九十二年度訴緝字第二七號判處有期徒刑一年，
    扣案第一級毒品海洛因、第二級毒品安非他命均沒收銷燬確
    定）。並循線至丁○○與戊○○（另案審理）共同使用之「
    納多利汽車旅館」302室廁所內天花板，扣得如附表一所載
    之物，並在該房間內之二樓玻璃裝飾品、面紙盒、梳妝台、
    煙灰缸及一樓車庫內停放丁○○使用之YJ-9633號自用小客
    車上採得可疑指紋，戊○○與丁○○則趁隙逃逸。前開採得
    可疑指紋經送內政部警政署刑事警察局鑑驗後，與丁○○指
    紋卡之右拇指相符。
貳、丁○○故買贓物、行使變造特種文書及與己○共同持有具殺
    傷力可發射子彈之槍、彈部分：
  一丁○○於九十二年一月間，在彰化縣員林鎮○○路某不知名
    小吃部內，明知甲○○之汽車駕駛執照一紙是來路不明之贓
    物，竟以三萬元之代價，向不詳男子購得甲○○之汽車駕駛
    執照一枚，並以換貼自己照片於上而變造汽車駕駛執照特種
    文書。
  二丁○○明知可發射子彈具有殺傷力之改造手槍及子彈，非經
    中央主管機關許可均不得持有，仍於民國九十二年八月一日
    下午五時許，在高雄市○○區○○路某處，向林正義借得如
    附表二所載均具有殺傷力之槍、彈，即未經許可而持有之。
    丁○○取得該槍、彈後，即於同日晚上七時三十分許，以處
    理債務為由，邀己○同往臺南市，經己○同意後，丁○○即
    駕駛車牌號碼ZP-2657號自用小客車至高雄市○○街與大順
    路交岔路口搭載己○，並於己○坐上駕駛坐旁後，即自隨身
    手提包內取出前開槍彈予己○觀看把玩，二人即共同持有如
    附表二所載之槍、彈。
  三嗣經警接獲線報，於九十二年八月二日凌晨一時二十五分許
    ，以有明顯事實足認有人在內犯罪、情況急迫為由，對丁○○所駕駛之ZP-2657號自用小客車搜索，並自丁○○前開車
    輛右前坐底下扣得皮包一個，內有如附表二所載之槍、彈及
    附表三所載之物（附表三所載之物，均扣於為丁○○、己○
    施用毒品之案件，此部分另經檢察官以九十三年度戒毒偵字
    第二五八號不起訴處分），並當場逮捕丁○○及己○。
  四丁○○於九十二年八月二日經警逮捕後，為避免遭警查緝，
    竟冒用「甲○○」名義應訊，持前開變造之「甲○○」汽車
    駕駛執照交予台南縣警察局刑警隊警員而為行使，足以生損
    害於甲○○本人。丁○○並於員警詢問時，在附表四所載之
    文書上，接續偽造「甲○○」之署押（含指印）共計十三枚
    ，足以生損害於台南縣警察局刑警隊查緝犯罪之正確性及甲○○本人，惟經警當場識破。
    理  由
壹、程序方面：
    查本件被告丁○○、己○及其辯護人於本院準備程序進行時
    ，對於檢察官所提卷證資料及本院依職權調閱之相關卷宗內
    所有之資料等證據之證據能力，均表示無意見，則依刑事訴
    訟法第一百五十九條之五規定，視為被告已同意援引作為證
    據，且經本院審酌該等言詞陳述作成時之情況及證據取得過
    程等節，認為上開證據，均有證據能力，可以作為認定事實
    之依據。
貳、訊據被告丁○○就故買贓物，以「甲○○」姓名冒名應訊行
    使變造特種文書及未經許可、持有具殺傷力之槍彈之事實，
    均坦承不諱，惟矢口否認有販賣第一級毒品海洛因、第二級
    毒品安非他命，持有第二級毒品大麻，辯稱：YJ-9633號自
    用小客車是其借給「丙○○」使用，並未駛至「納多利汽車
    旅館」，未販賣毒品，扣案如附表一所載之物品均非其所有
    云云；訊據被告己○固不否認與被告丁○○一同經警查獲，
    及查獲時自被告丁○○車上取出如附表二所載之槍彈之事實
    ，惟矢口否認有何違反槍砲彈藥刀械管制條例犯行，辯稱：
    並未看到槍、彈，不知道被告丁○○持有槍彈云云。惟經本
    院查：
  一庚○○透過「阿忠」介紹，以公共電話撥打被告丁○○電話
    後，丁○○於上述時、地，分別以三萬二千元及六千元代價
    販賣第一級毒品海洛因、第二級毒品安非他命予庚○○之事
    實，業據證人即買毒者庚○○於九十二年四月十日警詢筆錄
    、九十二年七月十六日、九月十日檢察官偵查時，均供述綦
    詳，且互核相符（參見臺南市警察局南市警刑偵字第三八一
    號卷第三頁至第八頁，臺灣臺南地方法院檢察署九十二年度
    偵字第六０二四號卷第二二頁至二四頁）。茲互核上開證人
    庚○○前於警詢及偵查中所供，就買毒之時間、地點、次數
    、金額及賣毒之人均供證至詳，且合於經驗法則，足堪採信
    。據此足認證人庚○○確有付款向被告丁○○購得毒品海洛
    因及安非他命。再者，證人庚○○就其長期施用第一級毒品
    海洛因、第二級毒品安非他命，經法院裁定送強制戒治完畢
    後，於八十九年十月十六日，經臺灣臺南地方法院檢察署檢
    察官以八十八年度戒毒偵字第六四一號為不起訴處分，其復
    自九十一年八月二十七日起至九十二年四月十日止，因施用
    第一級毒品海洛因及第二級毒品安非他命，經本院於九十二
    年五月八日以九十二年度訴字第二七號判處有期徒刑一年確
    定，業經本院依職權調取，並核閱屬實，有該判決書一紙，
    及有證人庚○○臺灣高等法院在監在押全國紀錄表一紙可憑
    ，是以證人庚○○係長期施用毒品之人，應可認定，且揆諸
    其與被告丁○○間並無仇恨，其所為買毒吸用之證詞確可採
    信。又證人庚○○雖於檢察官偵查時，命當庭指認被告丁○○而改稱販毒者是「阿銘」並非被告丁○○云云（參見臺灣
    臺南地方法院檢察署九十二年度偵字第六０二四號卷第一三
    ０頁、第一三八頁），且於本院審理時，結稱販毒者是「明
    仔」，並非被告丁○○云云（參見本院卷貳第一七七頁）。
    惟查，經本院調閱證人庚○○施用毒品案件卷宗即臺灣臺南
    地方法院檢察署九十二年度執字第二九二四號案卷，證人庚○○於九十二年四月十日因施用毒品案經警查獲時，已於警
    詢中及檢察官當日偵查時，指認被告丁○○即是販賣第一級
    毒品海洛因及第二級毒品安非他命之人，並有其指認後簽名
    之被告丁○○口卡片一紙（參見臺南市警察局南市警刑偵字
    第二八四號卷第七頁背面、第十六頁，臺灣臺南地方法院檢
    察署九十二年度毒偵字第七三一號卷第十二、十三頁），此
    外，且證人庚○○於歷次證述內容，均供稱在「納多利汽車
    旅館」前停車場，價錢為三萬二千元及六千元，向販毒者購
    買毒品次數二次（即第一級毒品、第二級毒品各一次），本
    院揆諸證人庚○○業已指認被告丁○○之口卡，且各次購買
    毒品之地點、價錢及毒品種類均一致相符，僅於嗣後就販毒
    者更異其詞，堪認證人庚○○對購買毒品之過程記憶深刻，
    不致誤認，從而，足認其嗣後改稱販毒者是「阿明」「阿銘
    」，而非被告丁○○云云，顯係出於迴護被告丁○○之詞，
    不足採信。
  二次查，「納多利汽車旅館」302室是由戊○○予被告陳志勇
    使用，並由戊○○支付旅館租金，換取被告丁○○提供第二
    級毒品安非他命供戊○○施用，警察在房間內查獲之毒品，
    是被告丁○○所有，車牌YJ-9633號自用小客車是被告丁○○駕駛等情，業據證人戊○○於警詢、檢察官偵查中及本院
    審理時，結證綦詳（參見臺南市警察局南市警刑偵字第三八
    一號卷第一至第二頁，臺灣臺南地方法院檢察署九十二年度
    偵字第六０二四號卷第二三頁、一三九頁；本院卷貳第一八
    三頁至第一九一頁）。此外，經警在「納多利汽車旅館」
    302室之二樓房間內煙灰缸上採得之指紋，經鑑定與被告丁○○右拇指指紋相符，有內政部警政署刑事警察局鑑驗書一
    紙在卷可資佐證（參見臺南市警察局南市警刑偵字第三八一
    號卷第十六頁至第十九頁），又該處一樓停車場確有停放車
    牌YJ-9633號自用小客車，亦有現場照片八幀可憑（參見臺
    南市警察局南市警刑偵字第三八一號卷第三二頁至第三三頁
    ），足認被告丁○○確曾於該處駐足停留，核與證人戊○○
    供述之情符相符。再者，經警於該處扣得如附表一所載之毒
    品，經鑑定後，分別為第一級毒品海洛因、第二級毒品安非
    他命及第二級毒品大麻，亦有附表一所載之鑑定書可資佐證
    ；又其中第一級毒品海洛因共三十九包（每包經秤重均為毛
    重1.0公克），第二級毒品大麻一包、第二級毒品安非他命
    六包（其中五包毛重均為3.6公克，一包3.2公克），亦有臺
    南市警察局扣押物品目錄表四紙（參見臺南市警察局南市警
    刑偵字第三八一號卷第二七頁至第三一頁），參酌扣案如附
    表一所載之物，其中毒品數量龐大且每包重量大致相同，甚
    至有電子磅秤以供度量，足認確係持有該毒品之人欲供販賣
    所用，應無疑義。本院審酌被告丁○○確曾出現於「納多利
    汽車旅館」之情節，確與證人戊○○供述之情相符，且該處
    扣得之大量毒品特徵亦與前開證人庚○○於警詢、檢察官偵
    查時，供稱在「納多利汽車旅館」與被告丁○○交易毒品之
    證述內容特徵一致，足認於「納多利汽車旅館」302室扣得
    之毒品確係被告丁○○所有，應可認定。被告丁○○及辯護
    人雖一再以YJ-9633號自用小客車是借予姓名不詳之男子「
    丙○○」及扣案物品中尚有戊○○所有之行動電話及書信，
    毒品應是證人戊○○所有云云置辯。惟查，被告丁○○就「
    丙○○」之相關年籍或聯絡資料，自偵查時起至本院審理時
    ，均無法提供，再者，自用小客車一輛價值不菲，一般均以
    知悉借用人之聯絡方式或真實姓名等相關資料始同意出借，
    避免追索無著，此為一般社會經驗法則，是被告丁○○辯稱
    車輛借予「丙○○」云云，與一般社會經驗法則相違，不足
    採信；再者，證人戊○○遺留於「納多利汽車旅館」302室
    內之包包中有行動電話及書信等物，固據證人戊○○於警詢
    及本院審理時供述在卷（參見臺南市警察局南市警刑偵字第
    三八一號卷第一頁背面，本院卷貳第一八六頁），惟本院參
    酌證人戊○○之包包於該處房內經警查獲，進而取出其中證
    人戊○○所有之書信及行動電話，且未與附表一所載之物同
    置一處，足認依現有資料，並無積極證據認定附表一所載毒
    品為證人戊○○所有，且依上述販毒者之特徵均與被告丁○○相符，從而，辯護意旨稱扣案毒品為證人戊○○所有云云
    ，不足採信。
  三被告丁○○以換貼自己照片於「甲○○」汽車駕駛執照而變
    造特種文書，進而於警查獲時，行使該特種文書，並以「甲○○」之名義應訊，接續在附表四所載之文書偽造「甲○○
    」之署押及指印之事實，業據被告丁○○自白不諱，並有扣
    案變造汽車駕駛執照一紙及如附表四所載之文書為憑，足認
    被告丁○○自白要係出於真實，應可採信，此部分之事實應
    可認定。
  四又被告丁○○未經許可，持有具殺傷力之槍、彈，業據被告
    丁○○自白不諱，此外，並有扣案如附表二所載之槍彈可證
    。而上開扣案之槍、彈，經送送內政部警政署刑事警察局鑑
    定，亦有如附表二所載之結果，有如附表二所載內政部警政
    署刑事警察局槍彈鑑定書附卷可稽。故被告丁○○此部分自
    白核與事實相符，堪予採信。次查，被告己○雖一再辯稱其
    不知情，並未共同持有上開槍彈云云。惟查，被告己○經警
    查獲時，即於警詢供稱「因為丁○○跟一個年約四十餘歲之
    男子綽號叫阿風者，由於該名綽號阿風男子積欠丁○○新台
    幣九萬元，在九十二年八月一日十九時三十分許丁○○打電
    話給我邀我前往高雄市○○街與大順路口見，大概在同日二
    十時三十分許丁○○就駕駛他自有常使用的ZP-2057自小客
    車在該處與我會面，然後他就叫我上車坐右前坐，當場他就
    立即在其隨身所帶的手提包內取出乙把黑色制式手槍壹枝讓
    我看．．．，丁○○拿給我看後，我在車上有向他拿來把玩
    約二分鐘左右並將彈匣卸下觀看後內有填裝子彈我就把它插
    上，然後我就把手槍收好放回阿勇的皮包內」等語（參見臺
    南縣警察局南縣警刑字第０九二０００七四八二號卷第十一
    頁至第十七頁），於九十二年八月二日檢察官偵查時，亦供
    稱「（檢察官問：被查獲的槍枝是誰的？）是丁○○在車上
    拿槍給我看的，我只把玩幾分鐘就將槍放在座位底下」等語
    （參見臺灣臺南地方法院檢察署九十二年度偵字第八七０一
    號卷第二一頁），揆諸被告己○於警詢及檢察官偵查筆錄內
    容，足認被告己○不僅就當日之目的是為處理債務而與被告
    丁○○共同前往台南市，並已親見扣案之槍彈，其確有共同
    持有具殺傷力之槍、彈之意思，應無疑義，其嗣後改稱不知
    被告丁○○持有槍、彈云云，應係事後卸責之詞，不足採信
    。
  五 綜上，本件事證明確，被告丁○○及己○二人前揭犯行，
     事證明確，足以認定，應依法論科。
參、論罪科刑：
  一被告丁○○部分：
    (一)查被告丁○○，接受他人交付之價款而分別交付毒品海洛
      因、安非他命之行為，並具有互為對價之關係，應係販賣
      第一級毒品之行為，及販賣第二級毒品安非他命之行為，
      核其所為，係犯毒品危害防制條例第四條第一項、第二項
      之罪。其分別持有第一級毒品海洛因及第二級毒品安非他
      命之低度犯行，為高度之販賣犯行所吸收，均不另論罪。
      所犯二罪間，犯意不同，行為互異，應分論併罰。
    (二)又持有第二級毒品大麻之犯行，係犯毒品危害防制條例第
      十一條第二項之罪。
    (三)按偽造署押意在冒用他人之名義，簽名與捺指印，係同出
      於一個偽造署押之犯意，其所捺指印雖為自己所有，惟與
      偽造簽名皆同屬於一個偽造署押之犯行。查被告丁○○故
      買他人失竊之汽車駕駛執照，換貼自己照片，再冒「甲○○」之名應訊，並在附表四所載之文書偽造「甲○○」之
      署押及指印，故核被告所為，係犯刑法第三百四十九條第
      二項之故買贓物罪、第二百十六條、第二百十二條之行使
      變造汽車駕駛執照特種文書罪、第二百十七條之偽造署押
      罪。被告變造汽車駕駛執照特種文書之低度行為，應為行
      使變造汽車駕駛執照特種文書之高度行為所吸收，不另論
      罪。被告冒名應訊並偽造署押，雖先後在前揭文書上均有
      偽造署押行為，惟其仍屬一犯意接續多次行為，侵害一個
      法益，應為接續犯，仍屬單純一罪（參照最高法院八十三
      年度台非字第三七三號）。又被告行為後，九十四年一月
      七日修正公布之刑法，自九十五年七月一日施行，修正後
      之刑法刪除第五十五條關於牽連犯之規定。查本件被告丁○○所犯上開故買贓物罪、第二百十六條、第二百十二條
      行使變造特種文書罪及第二百十七條偽造署押罪等罪，具
      有方法、目的牽連犯之關係，依修正前即行為時之規定，
      應從一重之刑法第三百四十九條第二項故買贓物罪處斷；
      依修正後之刑法既已刪除牽連犯之規定，則所犯上述各罪
      應依數罪併罰之規定分論併罰。茲比較新舊法之適用結果
      ，修正後之規定並非較有利於被告，依修正後刑法第二條
      第一項前段之規定，應適用行為時之法律，即適用修正前
      刑法第五十五條牽連犯之規定，從一重之故買贓物罪處斷
      。又故買贓物犯行，起訴書漏未起訴，惟此部分與起訴部
      分有牽連犯關係，為起訴效力所及，仍為本院審理之範圍
      ，併此敘明。
    (四)按行為後法律有變更者，適用行為時之法律。但行為後之
      法律有利於人行為人者 ，適用最有利 於行為人之法律。
      修正後刑法第二條第一項定有明文。查本件被告丁○○行
      為後，槍砲彈藥刀械管制條例於九十四年一月二十六日經
      總統以華總一義字第０九四０００一０一０一號修正公布
      ，並於同年一月二十八日生效。本件檢察官起訴被告丁○○所犯修正前槍砲彈藥刀械管制條例第十一條第四項之條
      項業經刪除，並將該條項所規定之未經許可持有其他可發
      射子彈具有殺傷力之改造手槍罪移列至第八條第四項合併
      修正，修正前後之該罪構成要件雖無不同，惟修正後之刑
      度已由「一年以上七年以下有期徒刑，併科新臺幣七百萬
      元以下罰金」提高為「三年以上十年以下有期徒刑，併科
      新臺幣七百萬元以下之罰金」，茲比較被告丁○○行為時
      及裁判時法適用之結果，認為依修正前之槍砲彈藥刀械管
      制條例較有利於被告，依刑法第二條第一項前段之規定，
      應適用修正前槍砲彈藥刀械管制條例第十一條第四項之規
      定論處。查被告丁○○未經許可，持有具殺傷力之改造手
      槍及子彈，核其所為，係犯修正前槍砲彈藥刀械管制條例
      第十一條第四項未經許可，持有可發射子彈具有殺傷力之
      改造手槍罪、第十二條第四項持有子彈罪。被告丁○○以
      一行為觸犯上開修正前槍砲彈藥刀械管制條例第十一條第
      四項、第十二條第四項之罪，為想像競合犯，而被告行為
      後，刑法第五十五條想像競合犯之規定，業經修正公布施
      行（公布施行日期同於上開刑法第二條），該條雖增訂但
      書有關科刑範圍之限制，然僅係法理之明文化，修正施行
      後之規定並未對被告丁○○較為有利。故應依修正前刑法
      第五十五條想像競合犯部分之規定，從情節較重之修正前
      槍砲彈藥刀械管制條例第十一條第四項之罪處斷。又被告
      丁○○持有上開持有具殺傷力之改造手槍及子彈犯行，與
      被告己○有犯意聯絡及行為分擔，應論以共同正犯。又持
      有改造手槍部分，原起訴檢察官起訴法條誤繕為修正前第
      七條第四項，容有誤會，惟公訴檢察官業已當庭更正，本
      院自毋庸變更起訴法條，併此敘明。
    (五)被告丁○○所犯上開(一)(二)(三)(四)之罪，犯意各別，行為互異
      ，應分論併罰。
  二被告己○之部分：
    (一)按行為後法律有變更者，適用行為時之法律。但行為後之
      法律有利於人行為人者，適用最有利於行為人之法律。修
      正後刑法第二條第一項定有明文。查本件被告己○行為後
      ，槍砲彈藥刀械管制條例於九十四年一月二十六日經總統
      以華總一義字第０九四０００一０一０一號修正公布，並
      於同年一月二十八日生效。本件檢察官起訴被告己○所犯
      修正前槍砲彈藥刀械管制條例第十一條第四項之條項業經
      刪除，並將該條項所規定之未經許可持有其他可發射子彈
      具有殺傷力之改造手槍罪移列至第八條第四項合併修正，
      修正前後之該罪構成要件雖無不同，惟修正後之刑度已由
      「一年以上七年以下有期徒刑，併科新臺幣七百萬元以下
      罰金」提高為「三年以上十年以下有期徒刑，併科新臺幣
      七百萬元以下之罰金」，茲比較被告己○行為時及裁判時
      法適用之結果，認為依修正前之槍砲彈藥刀械管制條例較
      有利於被告，依刑法第二條第一項之規定，應適用修正前
      槍砲彈藥刀械管制條例第十一條第四項之規定論處。查被
      告己○未經許可，持有具殺傷力之改造手槍及子彈，核其
      所為，係犯修正前槍砲彈藥刀械管制條例第十一條第四項
      未經許可，持有可發射子彈具有殺傷力之改造手槍罪、第
      十二條第四項持有子彈罪。被告己○以一行為觸犯上開修
      正前槍砲彈藥刀械管制條例第十一條第四項、第十二條第
      四項之罪，為想像競合犯，而被告己○行為後，刑法第五
      十五條想像競合犯之規定，業經修正公布施行（公布施行
      日期同於上開刑法第二條），該條雖增訂但書有關科刑範
      圍之限制，然僅係法理之明文化，修正施行後之規定並未
      對被告己○較為有利。故應依修正前刑法第五十五條想像
      競合犯部分之規定，從情節較重之修正前槍砲彈藥刀械管
      制條例第十一條第四項之罪處斷。又被告己○持有上開持
      有具殺傷力之改造手槍及子彈犯行，與被告丁○○有犯意
      聯絡及行為分擔，應論以共同正犯。
  三被告丁○○、己○二人之科刑：
    (一)被告丁○○部分：
      爰審酌被告丁○○販賣第一級毒品海洛因、第二級毒品安
      非他命予人的犯罪手段，因此違反國家禁止毒品施用、流
      通之政策，造成毒品施用之擴散，並間接導致施用者對自
      身健康之戕害，被告丁○○故買贓物、偽造署押冒名應訊
      ，足生損害於被害人甲○○，與被告己○共同持有改造手
      槍及手彈對社會治安有一定程度之破壞，及其對於故買贓
      物、偽造署押、共持有手槍及持有子彈等節則均坦承不諱
      ，然就販賣第一級毒品海洛因、第二級毒品安非他命及持
      有第二級毒品大麻則矢口否認犯行等一切情狀，分別量處
      如主文所示之刑，並宣告褫奪公權，販賣毒品所得並諭知
      如全部或一部不能沒收時，以其財產抵償；至於持有手槍
      及子彈部分，並併科罰金及定易服勞役之折算標準，而定
      其應執行之刑，宣告之刑中，最重刑為無期徒刑，不執行
      他刑，以資儆懲。
    (二)被告己○部分：
      爰審酌被告己○持有具殺傷力之改造手槍與子彈，造成社
      會治安敗壞，其犯後矢口否認犯行，顯無悔意等一切情狀
      ，量處如主文所示之刑，併科罰金及定易服勞役之折算標
      準，以資儆懲。
    (三)關於罰金如易服勞役之折算標準：
      按本件被告犯罪時之易服勞役折算標準，係以修正前刑法
      第四十二條第二項前段「以一元以上三元以下折算一日」
      、廢止前罰金罰鍰提高標準條例第二條前段「就其原定數
      額提高為一百倍折算一日」及現行法規所定貨幣單位折算
      新臺幣條例第二條規定現行法規所定金額以新臺幣元之三
      倍折算為準據，則本件被告犯罪時之易服勞役折算標準係
      以最高新臺幣九百元折算一日。惟九十五年七月一日修正
      生效施行之刑法第四十二條第三項前段規定：「易服勞役
      以新臺幣一仟元、二仟元或三仟元折算一日。」。查被告
      丁○○併科罰金新臺幣十萬元，如依行為時法，以每日新
      臺幣九百元折算標準易服勞役之結果，為共一百十一日，
      如依裁判時法，以每日新臺幣一千元折算標準易服勞役，
      則為一百日；被告己○併科罰金新臺幣八萬元，如依行為
      時法之折算標準，易服勞役結果為八十八日，如依裁判時
      法之折算標準，易服勞役結果八十日。比較新舊法適用之
      結果，顯然以修正後之法律適用，較有利於被告，自應適
      用修正後（裁判時）之刑法第四十二條第三項前段規定，
      就併科罰金部分，諭知易服勞役之折算標準。
  四沒收部分：
    (一)扣案如附表一編號一、二、三所載之物，為被告丁○○所
      有，經鑑驗後，含有第一級毒品海洛因、第二級毒品安非
      他命及第二級毒品大麻之成分，有如附表一所載之鑑定書
      在卷可佐，爰依毒品危害防制條例第十八條第一項前段沒
      收銷燬之；附表一編號四、五所載之物，為被告丁○○所
      有，且供販毒品所用之物，業如前述，爰依刑法第三十八
      條第一項第二款宣告沒收。又被告丁○○販賣毒品所得三
      萬八千元，已詳如前述，此項販毒所得雖未據扣案，但仍
      應依毒品危害防制條例第十九條第一項宣告沒收，如全部
      或一部不能沒收時，以其財產抵償之。
    (二)本件被告丁○○、己○共同持有之可發射子彈具有殺傷力
      之槍枝及子彈十九顆，屬違禁物，應依刑法第三十八條第
      一項第一款規定，併予宣告沒收。至於扣案土造子彈一顆
      ，業經內政部警政署刑事警察局實際試射擊發而僅餘空彈
      殼一個，已如前述，已無殺傷力，自非違禁物，爰不予宣
      告沒收。
    (三)附表三所載之物，與本件檢察官起訴之犯罪事實無涉，且
      由檢察官另案處理中，業經本院調閱臺灣臺南地方法院檢
      察署九十三年度戒毒偵字第二五八號卷核閱屬實，爰不另
      為沒收之諭知。
    (四)又另扣案變造之「甲○○」汽車駕駛執照一張，為被告丁○○所有，且供其犯罪所用之物，爰依刑法第三十八條第
      一項第二款之規定沒收之。另如附表四所載之文書上偽造
      之「甲○○」署押（含指印）共計十三枚，均應依刑法第
      二百十九條之規定沒收之。
    (五)又被告丁○○於九十二年八月八日羈押中，經檢察官指示
      借提追查贓物，而扣得如附表五所載之物，惟此部分均未
      載於檢察官起訴書，亦查無與本案有何相關之處，爰不另
      為任何處分之諭知，此部分仍應由檢察官另行處理，併此
      敘明。
肆、末按證人庚○○於本院審理時，就案情有重要關係之事項即
    其向被告丁○○購買第一級毒品海洛因及第二級毒品安非他
    命，具結後為虛偽之陳述，此部分涉及刑法第一百六十八條
    偽證罪，由本院依職權告發，由檢察官另案偵查。
據上論斷，應依刑事訴訟法第二百九十九條第一項前段，毒品危
害防制條例第四條第一項、第二項、第十一條第二項、第十八條
第一項前段、第十九條第一項，修正前槍砲彈藥刀械管制條例第
十一條第四項、第十二條第四項，刑法第十一條前段、第二條第
一項前段及但書、第二十八條、第三百四十九條第二項、第二百
十六條、第二百十二條、第二百十七條、第二百十九條、修正施
行前刑法第五十五條、刑法第五十一條第四款、第四十二條第三
項前段、第三十七條第一項、第三十八條第一項第一款、第二款
，判決如主文。
本案經檢察官黃銘瑩到庭執行職務。
中    華    民    國    95    年    8     月    18    日
                  刑事第八庭    審判長法  官  蘇義洲
                                      法  官  徐文瑞
                                      法  官  洪士傑
以上正本證明與原本無異。
如不服本判決，應於收受送達後10日內向本院提出上訴書狀（應
附繕本）。
                                書記官  王政煌
中    華    民    國    95    年    8     月    21    日
附表一
┌──┬──────┬──┬────────┬────┬────┐
│編號│物件名稱    │數量│送  鑑  結  果  │鑑定書文│備註    │
│    │            │    │                │號      │        │
├──┼──────┼──┼────────┼────┼────┤
│1   │第一級毒品  │39包│均含第一級毒品海│法務部調│        │
│    │海洛因      │    │洛因成分，合計淨│查局92年│        │
│    │            │    │重354.32公克（包│7月15日 │        │
│    │            │    │裝重23.27公克） │調科壹字│        │
│    │            │    │                │第      │        │
│    │            │    │                │00000000│        │
│    │            │    │                │號鑑定通│        │
│    │            │    │                │知書（92│        │
│    │            │    │                │年度偵字│        │
│    │            │    │                │第6024號│        │
│    │            │    │                │卷第84頁│        │
│    │            │    │                │）      │        │
├──┼──────┼──┼────────┼────┼────┤
│2   │第二級毒品  │5包 │均含第二級毒品甲│法務部調│        │
│    │安非他命    │    │基安非他命，合計│查局92年│        │
│    │            │    │淨重16.10公克（ │11月17日│        │
│    │            │    │包裝重1.55公克）│調科壹字│        │
│    │            │    │                │第      │        │
│    │            │    │                │00000000│        │
│    │            │    │                │070號鑑 │        │
│    │            │    │                │定通知書│        │
│    │            │    │                │（本院卷│        │
│    │            │    │                │壹第141 │        │
│    │            │    │                │頁）    │        │
├──┼──────┼──┼────────┼────┼────┤
│3   │第二級毒品  │1袋 │含有第二級毒品大│法務部調│        │
│    │大麻        │    │麻成分，煙草重  │查局92年│        │
│    │            │    │1.35公克（包裝重│7月3日調│        │
│    │            │    │0.26公克）      │科壹字第│        │
│    │            │    │                │00000000│        │
│    │            │    │                │93號鑑定│        │
│    │            │    │                │通知書（│        │
│    │            │    │                │92年度偵│        │
│    │            │    │                │字第6024│        │
│    │            │    │                │號卷第48│        │
│    │            │    │                │頁）    │        │
├──┼──────┼──┼────────┼────┼────┤
│4   │電子磅秤    │1台 │                │        │        │
│    │            │    │                │        │        │
├──┼──────┼──┼────────┼────┼────┤
│5   │夾鏈袋      │2大 │                │        │        │
│    │            │袋  │                │        │        │
└──┴──────┴──┴────────┴────┴────┘
附表二
┌──┬──────┬──┬────────┬────┬─────┐
│編號│物件名稱    │數量│送  鑑  結  果  │鑑定書文│查獲地點  │
│    │            │    │                │號      │          │
├──┼──────┼──┼────────┼────┼─────┤
│一  │制式手槍（槍│一枝│1.認係由仿GLOCK │1.內政部│丁○○所駕│
│    │枝管制編號  │    │廠半自動手槍製造│警政署刑│駛之ＺＰ─│
│    │0000000000）│    │之金屬玩具手槍，│事警察局│2057號自用│
│    │            │    │更換土造金屬槍管│九十二年│小客車右前│
│    │            │    │改造而成之改造手│十月十三│座下方    │
│    │            │    │槍，機械性能良好│日刑鑑字│          │
│    │            │    │，可擊發適用子彈│第092015│          │
│    │            │    │，認具殺傷力。  │11號    │          │
│    │            │    │2.依動能測試法試│        │          │
│    │            │    │射結果，測得巧辯│2.內政部│          │
│    │            │    │頭之發射速度為  │警政署刑│          │
│    │            │    │142公尺／秒，計 │事警察局│          │
│    │            │    │算其動能為50.41 │95年3月8│          │
│    │            │    │焦耳，單位面積動│日刑鑑字│          │
│    │            │    │能為88.84焦耳／ │第      │          │
│    │            │    │平方公分。而彈丸│00000000│          │
│    │            │    │單位面積動能達24│號函    │          │
│    │            │    │焦耳／平方公分，│（本院卷│          │
│    │            │    │則足以穿入豬隻皮│二第130 │          │
│    │            │    │肉層。          │頁）    │          │
│    │            │    │                │        │          │
├──┼──────┼──┼────────┼────┼─────┤
│二  │送鑑子彈    │二十│(1)其中十九顆，認│同上    │同上      │
│    │            │顆  │  均係口徑9mm   │        │          │
│    │            │    │  （9ｘ19mm）   │        │          │
│    │            │    │  制式子彈，認均│        │          │
│    │            │    │  具殺傷力。    │        │          │
│    │            │    │(2)其中一顆，認係│        │          │
│    │            │    │  土造子彈（具直│        │          │
│    │            │    │  徑9mm金屬彈   │        │          │
│    │            │    │  頭），經試射，│        │          │
│    │            │    │  均可擊發，認均│        │          │
│    │            │    │  具殺傷力。詳如│        │          │
│    │            │    │  照片十四、十五│        │          │
│    │            │    │  五。          │        │          │
│    │            │    │                │        │          │
└──┴──────┴──┴────────┴────┴─────┘
附表三：被告丁○○、己○經警查獲時，另案扣得與起訴書所載
        犯罪事實無涉之物
┌──┬──────┬──┬────────┬────┬────┐
│編號│物件名稱    │數量│                │        │        │
├──┼──────┼──┼────────┼────┼────┤
│1   │第一級毒品  │1包 │                │        │        │
│    │海洛因      │    │                │        │        │
│    │            │    │                │        │        │
│    │            │    │                │        │        │
│    │            │    │                │        │        │
│    │            │    │                │        │        │
│    │            │    │                │        │        │
├──┼──────┼──┼────────┼────┼────┤
│2   │注射針筒    │9支 │                │        │        │
└──┴──────┴──┴────────┴────┴────┘
附表四：
┌──┬──────────────┬─────────────────┐
│編號│偽造署押                    │數    量                          │
├──┼──────────────┼─────────────────┤
│一  │臺南縣警察局刑事警察隊搜索扣│偽造「甲○○」                    │
│    │押筆錄                      │署押二枚、指印二枚。              │
├──┼──────────────┼─────────────────┤
│二  │92年8月2日臺南縣警察局第1次 │偽造「甲○○」                    │
│    │偵訊調查筆錄                │署押二枚、指印二枚。              │
├──┼──────────────┼─────────────────┤
│三  │臺南縣警察局刑事警察隊扣押物│偽造「甲○○」                    │
│    │品收據                      │署押五枚                          │
│    │                            │                                  │
└──┴──────────────┴─────────────────┘
附表五：司法警察借提被告丁○○時，扣得與本案無關之物─扣
        押物品目錄表（92年度偵字第8701號卷第68頁）
┌──┬──────┬──┬────────┬────┬────┐
│編號│物件名稱    │數量│送  鑑  結  果  │鑑定依據│備註    │
├──┼──────┼──┼────────┼────┼────┤
│1   │第一級毒品  │2包 │                │        │        │
│    │海洛因      │    │                │        │        │
├──┼──────┼──┼────────┼────┼────┤
│2   │第二級毒品  │2包 │                │        │        │
│    │安非他命    │    │                │        │        │
├──┼──────┼──┼────────┼────┼────┤
│3   │磅秤        │1台 │                │        │        │
├──┼──────┼──┼────────┼────┼────┤
│4   │安非他命吸食│1支 │                │        │        │
│    │用吸管      │    │                │        │        │
├──┼──────┼──┼────────┼────┼────┤
│5   │安非他命吸食│1組 │                │        │        │
│    │工具        │    │                │        │        │
├──┼──────┼──┼────────┼────┼────┤
│6   │分裝用塑膠吸│2支 │                │        │        │
│    │管          │    │                │        │        │
├──┼──────┼──┼────────┼────┼────┤
│7   │夾鏈袋（大、│3包 │                │        │        │
│    │中、小）    │    │                │        │        │
└──┴──────┴──┴────────┴────┴────┘


司法院資訊處製作；財團法人民間司法改革基金會備份。
